【裁判字號】    92,聲,885
【裁判日期】    920930
【裁判案由】    
【裁判全文】
臺灣臺南地方法院民事裁定  九十二年度聲字第八八五號
    聲  請  人  乙  ○  ○
    相  對  人  甲  ○  ○
右當事人間請求停止執行事件，本院裁定如左：
    主      文
聲請駁回。
聲請程序費用由聲請人負擔。
    理      由
一、本件聲請意旨略以：相對人執有第三人徐泰崇、歐美足與同為「乙○○」姓名者
    所共同簽發之本票乙紙，票號二八三０二六號，內載金額新台幣（下同）一百萬
    元，到期日為民國（下同）八十八年九月三十日，向本院聲請准許強制執行裁定
    （九十一年度票字第三０三三號），嗣向其認識之乙○○住所臺南市○○路九巷
    七號送達不到，再向戶政機關查詢，而取得聲請人戶籍地，改向聲請人為送達，
    致聲請人誤收，雖經抗告而被駁回，全案因此確定。繼相對人以此執行名義向聲
    請人所有財產為強制執行（本院九十二年度執字第四六七０一號）。惟聲請人確
    非系爭本票發票人「乙○○」，只是同名同姓而已，並因此向本院提起「確認本
    票債權不存在」訴訟。按法院就本票准許強制執行之事件，僅作形式審查，對該
    本票債權存在，不作實體審究，如該本票債權不存在訴訟勝訴確定，則其本票准
    許強制執行裁定之執行名義將失其效力，復參酌司法院大法官會議釋字一八二號
    解釋理由書中「舉輕明重」之法理，法院應許停止該強制執行程序，為此，願供
    擔保請准裁定停止本院九十二年度執字第一０七六四號執行程序云云。
二、按有回復原狀之聲請或提起再審或異議之訴，或對於和解為繼續審判之請求，或
    提起宣告調解無效之訴，撤銷調解之訴，或對於許可強制執行之裁定提起抗告時
    ，法院因必要情形，或依聲請定相當並確實之擔保，得為停止強制執行之裁定。
    強制執行法第十八條第二項固定有明文；惟強制執行法第十八條第二項裁定停止
    執行之權，僅有異議之訴等訴訟之受訴法院有之，此觀該條項規定，不難明瞭。
    本件抗告人雖曾向台灣台北地方法院提起異議之訴，但在該事件未確定前，應否
    裁定停止執行，惟有受訴法院之該地方法院有此決定權，非受訴法院之原法院則
    無此權（最高法院七十年度台抗字第五八號裁判要旨參照）。
三、經查，聲請人主張之右揭事實固據其提出起訴狀一份為憑，並經本院依職權調閱
    本院九十一年度票字第三０三三號案卷、九十二年度執字第一０七六四號執行卷
    查核明確，然聲請人對相對人所提起之「確認本票債權不存在」訴訟，雖曾經本
    院以九十二年度南簡字第八七五號受理在案，惟因相對人因戶籍地乃設於屏東市
    ，故業經承審法官裁定移轉管轄法院，現由臺灣屏東地方法院以九十二年度屏簡
    字第二九七號審理中，此亦經本院調取前揭案卷查核屬實，從而，本院既非受訴
    法院，就應否裁定停止本院九十二年度執字第一０七六四號執行程序，自無權審
    究而為裁定，揆諸前揭判決要旨，本件聲請即屬無據，應予駁回。
四、依強制執行法第三十條之一，民事訴訟法第九十五條、第七十八條，裁定如主文
    。
中      華      民      國    九十二    年      九      月     三十     日
                        臺灣臺南地方法院民事第二庭
~B審判長法      官  黃欣怡
~B      法      官  黃欣怡
~B      法      官  黃欣怡
右為正本係照原本作成
如對本裁定抗告須於裁定送達後十日內向本院提出抗告狀
中      華      民      國    九十二    年      九      月     三十     日
~B法院書記官  陳美虹


司法院資訊處製作；財團法人民間司法改革基金會備份。
